臺灣桃園地方法院民事判決　九十年度訴字第二一五一號
　　原　　　告　丙○○
　　訴訟代理人　黃崇正
　　被　　　告　乙○○
　　被　　　告　甲○○
右當事人間給付地租事件，本院判決如左：
    主    文
原告之訴駁回。
訴訟費用由原告負擔。
    事    實
甲、原告方面：
一、聲明：被告應給付原告新台幣（下同）佰零萬捌仟元。
二、陳述：原告持有坐落桃園縣平鎮市○○段六四六地號土地（下稱系爭土地）應有
    部分一一一分之四七，被告自民國五十六年起因讓與契約各設定地租為三千元之
    地上權，惟迄未曾支付地租，屢經催討均未獲置理，爰依民法第八百三十五條第
    二項請求法院酌定每月租金三千元，並判決被告應給付原告自民國八十五年一月
    一日起至八十九年十二月三十一日之租金三百零三萬八千元。
三、證據：提出土地登記謄本、地價謄本各一件為證。
乙、被告方面：
一、聲明：原告之訴駁回。
二、陳述：
  (一)原告前於九十年間曾訴請被告給付系爭土地之地租三百零三萬八千元，業經鈞院
    以九十年度訴字第三九七號判決原告敗訴確定在案，今復提起同一訴訟，有違一
    事不再理之原則。
  (二)被告為系爭土地所有權人之一，但被告並未在原告之土地上設定地上權，況設定
    地上權時已約定無需支付租金。
    理      由
一、按原告之訴，依其所訴之事實，在法律上顯無理由者，法院得不經言詞辯論，逕
    以判決駁回之，民事訴訟法第二百四十九條第二項定有明文。
二、按關於請求法院核定地租部分，其訴之性質，為形成之訴；而形成判決，因直接
    足生創設、變更或消滅法律關係之效力，故形成之訴，限於法律有明文規定時，
    始得為之，否則不得任意提起。本件原告主張依民法第八百三十五條第二項請求
    法院核定地租，惟查，民法第八百三十五條明訂：「有支付地租之約定者，其地
    上權人拋棄權利時，應於一年前通知土地所有人，或支付未到支付期之一年份地
    租。」，並無原告所稱同條第二項「當事人得請求法院核定地租」之規定，至原
    告固提出一載有「(十一)第八百三十五條之一條文文字在修正如左：「：：」「未訂
    有地租之地上權，如因土地所有人就土地之負擔增加，非當時所得預料，仍無償
    使用顯失公平者，得聲請法院酌定其地租」之書面資料，惟此僅係民法物權篇修
    正草案之條文，該條文既未經立法院通過，總統令修正公布，自未生效，又觀諸
    現行民法物權篇地上權章節亦未明文規定土地所有人得聲請法院酌定地上權之地
    租，原告依尚屬無效之修正草案條文遽行提起本件訴訟，自為法所不許，其訴顯
    無理由，不應准許。依首揭法條，本件不經言詞辯論，逕以判決駁回原告之訴。
三、據上論結，原告之訴為無理由，依民事訴訟法第二百四十九條第二項、第七十八
    條，判決如主文。
中　　　華　　　民　　　國　　九十一　　年　　　一　　　月　　 十七　　 日
                                        臺灣桃園地方法院民事第二庭
~B法  　　官　劉佩宜
右為正本係照原本作成
如對本判決上訴須於判決送達後廿日內向本院提出上訴狀
中　　　華　　　民　　　國　　九十一　　年　　　一　　　月　　 十七　　 日
~B書　記　官　徐永本
